【裁判字號】    90,訴,1195
【裁判日期】    901218
【裁判案由】    強盜
【裁判全文】
臺灣臺北地方法院刑事判決                          九十年度訴字第一一九五號
    公  訴  人  臺灣臺北地方法院檢察署檢察官
    被      告  丙○○
    指定辯護人  甲○公設辯護人
右列被告因強盜案件，經檢察官提起公訴（九十年度偵字第二０八六四號），甲○判
決如左：
    主  文
丙○○竊盜，因脫免逮捕，當場施以強暴，累犯，處有期徒刑伍年。
    事  實
一、丙○○前因竊盜案件經臺灣板橋地方法院判處有期徒刑一年，於民國八十八年九
    月六日執行完畢，猶不知悔改，於九十年十月二十二日十四時三十分許，在台北
    縣板橋市○○街文聖谷檳榔攤前，見乙○○駕駛之車號Ｇ５─２１５號營業小客
    車停於該處，並未熄火且鑰匙未取下，意圖為自己不法之所有，竟趁車主未及注
    意之際，徒手打開車門進入車內，隨即將車駛離現場，經乙○○發覺後，隨即搭
    乘王輝雄所駕駛車號２Ａ─３０１號營業小客車一路追趕，行至台北縣板橋市○
    ○路、民治街口時乙○○下車試圖攔下丙○○，丙○○竟因防護贓物、脫免逮捕
    ，基於傷害之故意而駕車衝撞乙○○，致乙○○彈到引擎蓋上，乙○○並以手緊
    抓引擎蓋，惟丙○○仍加速行駛，並急踩煞車，而將乙○○摔落馬路上，乙○○
    因而受有頭部外傷、左右膝部擦傷之傷害，隨後丙○○更加速逃逸，乙○○與王
    輝雄再次追趕，在台北市○○○路、梧州街口擋住丙○○去路，渠料丙○○仍欲
    逃逸，不慎撞擊賴正宏所駕駛車號Ｓ６─５６６６號自小客車而停下，經乙○○
    報警前往處理。
二、案經台北市政府警察局萬華分局報請臺灣臺北地方法院檢察署檢察官偵查起訴。
    理  由
一、本案訊據被告於警訊時及偵查中坦承不諱（參見九十年十月二十二日警詢筆錄、
    九十年十月二十二日偵訊筆錄），惟被告於甲○審理時則改稱：伊於駕車逃離現
    場之時並不知車主乙○○趴在車上阻止，並無因防護贓物、脫免逮捕而故意對車
    主施以強暴之手段等語云云。經查右開犯罪事實，業據被害人乙○○指訴歷歷，
    亦與證人王輝雄所證述之情節相吻合（參見九十年十月二十二日警詢筆錄），且
    又查被告於警詢時及偵訊時均坦承：「（問：你是否知悉乙○○趴在該車引擎蓋
    上？你是否知悉加速向前衝撞會造成乙○○人命之損傷？）我當時只想到趕快脫
    離現場，根本沒有顧慮到那麼多」、「‧‧‧到台北市○○○路與梧州街口我方
    停下，在中途時他（指乙○○）有趴上車子引擎蓋上，我很緊張，所以繼續踩油
    門」等語，足證被告確因防護贓物、脫免逮捕，對於試圖阻止被告駕車離開之車
    主乙○○施以強暴手段，以致乙○○自引擎蓋上摔下，而受有頭部外傷、左右膝
    部擦傷之傷害，此復有台北市立和平醫院診斷證明書及交通事故談話紀錄表各一
    份在卷可稽。被告所辯與事實不符，顯係卸責掩飾之詞，不足採信，被告犯行洵
    堪認定，應依法論科。
二、核被告所為，係犯刑法第三百二十九條、第三百二十八條第一項之準強盜罪。又
    被告為脫免逮捕而故意以駕車衝撞方式傷害車主乙○○，其此部分行為另犯刑法
    第二百七十七條第一項之傷害罪，公訴人未論及此，容有疏漏，甲○認被告此部
    分之犯行與前揭準強盜罪行為間有方法結果之牽連關係，仍得由甲○併予審理，
    並從一重之準強盜罪處斷。又查被告於八十七年間曾因竊盜罪，經臺灣板橋地方
    法院以八十七年少連易字一七號判處有期徒刑一年，並於八十七年九月六日執行
    完畢，有卷附台灣高等法院被告全國前案紀錄表一紙附卷可稽，其受有期徒刑之
    執行完畢後，五年內再犯有期徒刑以上之罪，為累犯，應依法加重其刑。爰審酌
    被告之品行、犯罪動機、目的、手段、所生危害及犯罪後態度等一切情狀，量處
    如主文所示之刑。
據上論結，應依刑事訴訟法第二百九十九條第一項前段，刑法第三百二十九條、第三
百二十八條第一項、第二百七十七條第一項、第五十五條、第四十七條，罰金罰鍰提
高標準條例第一條前段，判決如主文。
本案經檢察官孫小萍到庭執行職務
中      華      民      國      九十      年      十二      月   十八   日
                                     臺灣臺北地方法院刑事第九庭
                                         法  官  汪漢卿
右正本證明與原本無異。
如不服本判決，應於判決送達後十日內向甲○提出上訴狀(應抄附繕本)。告訴人
或被害人如對於本判決不服者，應具備理由請求檢察官上訴，其上訴期間之計算
係以檢察官收受判決正本之日期為準。
                                         書記官  蘇靜紅
中      華      民      國      九十      年      十二      月  二十五  日
附錄本案論罪科刑法條全文
刑法第二百七十七條
一傷害人之身體或健康者，處三年以下有期徒刑、拘役或一千元以下罰金。
二犯前項之罪、因而致人於死者，處無期徒刑或七年以上有期徒刑，致重傷者，處三
  年以上十年以下有期徒刑。
刑法第三百二十九條
竊盜或搶奪，因防護贓物、脫免逮捕或湮滅罪證，而當場施以強暴、脅迫者、以強盜
論
。
刑法第三百二十八條
意圖為自己或第三人不法之所有，以強暴、脅迫、藥劑、催眠術或他法，至使不能抗
拒，而取他人之物或使其交付者，為強盜罪，處三年以上十年以下有期徒刑。
以前項方法得財產上不法之利益或使第三人得之者，亦同。
犯強盜罪因而致人於死者，處死刑或無期徒刑，致重傷者，處無期徒刑或七年以上有
期徒刑。
第一項及第二項之未遂遂犯罰之。
預備犯強盜罪者，處一年以下有期徒刑、拘役或三百元以下罰金。


司法院資訊處製作；財團法人民間司法改革基金會備份。
